【裁判字號】    90,訴,2380
【裁判日期】    901031
【裁判案由】    偽造文書等
【裁判全文】
臺灣臺中地方法院刑事判決                          九十年度訴字第二三八號
    公  訴  人  臺灣台中地方法院檢察署檢察官
    被      告  乙○○
右列被告因偽造文書等案件，經檢察官提起公訴（九十年度偵字第一三０九九號），
本院判決如左：
    主  文
乙○○意圖為自己不法之所有，以詐術使人將本人之物交付，處有期徒刑伍月，如易
科罰金以參佰元折算壹日，緩刑參年。
    事  實
一、乙○○於民國八十八年十一月間，意圖為自己不法之所有，對外自稱為法理聯合
    法律事務所之業務員，負責為事務所招攬法律顧問生意，並廣發法律服務項目內
    容之廣告單至各公司行號。嗣甲○○開設之新悅印刷事業有限公司收到前開廣告
    單，甲○○見廣告單內容非常受用，因而心動逕自打電話聯繫乙○○洽談聘任法
    律顧問事宜，而乙○○為取信於甲○○，乃於同月間，在台中市○○路五○二之
    一號，將徠伊特興業股份有限公司（下簡稱徠伊特公司）之經濟部公司執照影本
    以影印剪貼方式，將公司名稱、代表人、核准設立登記日期、所營事業項目予以
    更改變造法理聯合律師事務所有限公司，足以生損害於徠伊特公司及經濟部對公
    司執照管理之正確性及新悅印刷事業有限公司（下稱新悅公司），並取得某律師
    事務所之律師群簡介，於八十八年十二月間，至台中縣沙鹿鎮○○路一五二之一
    號甲○○公司所在地，一併交付予甲○○觀看，施用詐術，使甲○○陷於錯誤，
    以為有法理聯合法律事務所有限公司，且負責人為何文通律師，事務所並有簡介
    中之律師群，適其欲辦理公司登記，因而同意新悅公司法律顧問由乙○○所屬之
    法理聯合法律事務所擔任，並將登記費用及顧問費用合計新台幣（下同）五萬元
    交付乙○○，由乙○○交付前揭變造之經濟部公司執照及常年法律顧問聘任書各
    一份交付甲○○。嗣因甲○○另欲辦理夫妻登記，乙○○索取費用四千元，致甲
    ○○心生懷疑向經濟部查詢，發現乙○○交付之公司執照與實際情況不符而查知
    上情。
二、案經新悅公司訴請臺灣臺中地方法院檢察署檢察官偵查起訴。
    理  由
一、訊據被告乙○○坦承有前揭事實，惟辯稱告訴人係於伊提示變造證件後將近一個
    月後，因告訴人要設立公司才同意聘法律僱問及公司登記共五萬元，因有優待比
    較便宜，告訴人才會聘請，並非伊提供假之證件，且徠特公司已解散，伊變造該
    公司證件，並不會生損害該公司，應不構成變造罪云云，惟查，並右揭犯罪事實
    ，業據被告於偵查中坦承不諱，核與告訴人甲○○於偵查中指訴情節相符，復有
    告訴人提出被告不否認之變造之經濟部公司執照、經濟部查詢公司証照電腦報表
    、法律服務項目廣告單、律師群簡介、法律顧問聘任書及名片各一紙在卷足稽，
    事証明確，被告罪行，堪予認定。且被告縱有優待告訴人費用，惟據告訴人指訴
    其係因被告提示變造之證件始會與被告簽署法律顧問，衡情聘請法律顧問者係欲
    由律師為法律之詢，如無律師資格，委任人必不同意，並非價錢低即會聘請，被
    告所辯應無可採，另不問徠特公司是否已解散，被告之變造均足以使該公司生損
    害之虞，即構成該罪，被告此部分之辯，亦無可採。
二、核被告所為，係犯刑法第二百十六條、第二百十二條行使變造特種文書罪、第三
    百三十九條第一項之詐欺取財罪，其變造特種文書之低度度行為已為其後之行使
    之高度行為所吸收，不另論罪。其所犯前開二罪之間，有方法或結果之牽連關係
    為牽連犯，依刑法第五十五條之規定，應從較重詐欺取財罪處斷。爰審酌被告犯
    罪之動機、目的、手段，犯罪所生之危害、犯罪後之態度等一切情狀，量處如主
    文所示之刑，並諭知易科罰金之折算標準。末查被告前未曾受有期徒刑以上刑之
    宣告，有本院刑事被告前科紀錄表在卷可按，被告坦承犯行，且與告訴人公司成
    立民事和解，告訴人表示不願再告訴，有撤回狀一份附偵查卷足稽，其經此教訓
    ，當知警惕而無再犯之虞，本院綜核各情，所宣告之刑，認以暫不執行為適當，
    併予宣告緩刑，以啟自新。另被告變造經濟部公司執照一份（如偵查卷第六頁所
    示，惟此為告訴人所提出及所有）壹張並未扣案，且非違禁物，為免將來執行困
    難，不予沒收。
據上論斷，應依刑事訴訟法第二百九十九條第一項前段，刑法第二條第一項前段、第
二百十六條、第二百十二條、第三百三十九條第一項、修正後刑法第四十一條第一項
前段、第七十四條第一款，罰金罰鍰提高標準條例第一條前段、第二條，判決如主文
。
中      華      民      國      九十      年      十    月    三十一    日
                                          法  官   林  清  鈞
右正本證明與原本無異。
如不服本判決，應於判決送達後十日內向本院提出上訴狀，上訴於臺灣高等法院臺中
分院( 須附繕本 )。
                                          書記官
中      華      民      國      九十      年     十一   月      二      日
附錄論罪科刑法條
刑法第三百三十九條
意圖為自己或第三人不法之所有，以詐術使人將本人或第三人之物交付者，處五年以
下有期徒刑、拘役或科或併科一千元以下罰金。


司法院資訊處製作；財團法人民間司法改革基金會備份。
